【裁判字號】    90,訴,110
【裁判日期】    900412
【裁判案由】    侵權行為損害賠償
【裁判全文】
臺灣宜蘭地方法院民事判決  九十年度訴字第一一○號
    原      告  乙○○
    被      告  甲○○
右當事人間請求侵權行為損害賠償事件，本院判決如左：
    主    文
被告應給付原告新台幣貳佰壹拾萬元萬元及自民國九十年三月二十三日起至清償日止按年利
率百分之五計算之利息。
原告其餘之訴駁回。
訴訟費用由被告負擔百分之九十九，餘由原告負擔。
本判決於原告以新台幣柒拾萬元供擔保後，得假執行。
    事    實
一、原告方面：
  （一）聲明：
    １、被告應給付原告新台幣（下同）二百一十萬元及自民國 (下同)八十八年三月十七
        日起至清償日止按週年利率百分之五計算之利息。
    ２、訴訟費用由被告負擔。
    ３、原告願供擔保，請求准予假執行。
  （二）陳述：
    １、被告受僱於原告擔任司機之職務，詎於八十八年一月二十九日駕駛原告所有HF-558
        號曳引車一輛，行經宜蘭縣蘇澳鎮○○路與濱海路交叉路口時，因酒後駕車不慎撞
        及陳觀宇及洪國勝所共乘之重型機車，致陳觀宇與洪國勝死亡。嗣經被告與訴外人
        陳觀宇及洪國勝之繼承人成立調解，被告願給付訴外人洪春福、賴美雲共二百四十
        五萬元；願給付訴外人陳峻標、林芷寧共二百四十五萬元。上開金額，共計四百九
        十萬元，其中由原告支付者為二百一十萬元。
    ２、被告既為原告之受僱人，而原告因被告執行職務行為而發生侵權行為事故，原告固
        應負連帶賠償任，因依民法第一百八十八條第三項規定求償之。
  （三）證據：提出寄行契約書、交通事故證明書、調解書影本各一件、銀行資料查詢明細
        表。
 二、被告方面：
  （一）聲明：駁回原告之訴。訴訟費用由原告負擔。
  （二）陳述：調解書是我簽名的，因我沒有錢，但不知為何原告幫我還錢，原告主張的金
        額，我願意還，但沒有錢還。
  （三）證據：未提證據憑查。
    理    由
一、本件原告主張被告受僱於原告擔任司機之職務，詎於八十八年一月二十九日駕駛原告所
    有HF-558號曳引車一輛，因酒後駕車不慎撞及陳觀宇及洪國勝所共乘之重型機車，致訴
    外人陳觀宇與洪國勝死亡。嗣經被告與陳觀宇及洪國勝之繼承人成立調解，共計賠償四
    百九十萬元，而由原告支付二百一十萬元。爰依民法第一百八十八條第三項規定求償之
    ，被告則以其無資力償還置辯。
二、經查，原告所主張兩造間又僱傭關係，被告執行職務時，因過失而發生車禍，造成訴外
    人陳觀宇及洪國勝死亡，嗣成立調解，並由原告清償二百一十萬元之事實，為被告所不
    爭執，並有調解書一件、銀行資料明細表三件為證，應值信實。
三、按受僱人因執行職務，不法侵害他人之權利者，由僱用人與行為人連帶負損害賠償責任
    。又僱用人賠償損害時，對於為侵權行為之受僱人，有求償權。分別為民法第一百八十
    八條第一項前段、第三項分別定有明文。本件原告為被告之僱用人，因受僱人執行職務
    行為，不法侵害他人權利，原告為此，已清償受害人之繼承人二百一十萬元，依上開說
    明，自得向被告求償之。是原告請求被告給付二百一十萬元及本起訴狀繕本送達翌日起
    至清償日止按週年利率百分之五計算之遲延利息，為有理由。其餘利息之請求，因未據
    原告提出證據其已催告之事實，不能准許，應予駁回。
四、原告陳明願供擔保，聲請宣告假執行，核無不合，爰酌定相當擔保金額准許之。
五、據上論結，原告之訴為一部有理由，一部無理由，依民事訴訟法第七十九條但書、第三
    百九十條第二項，判決如主文。
中        華        民        國   九十     年      四       月     十二      日
                                臺灣宜蘭地方法院民事庭
~B法      官  姜世明
右為正本係照原本作成
如對本判決上訴，須於判決送達後廿日內向本院提出上訴狀（應附繕本)
中        華        民        國   九十     年      四       月      二十五   日
~B法院書記官  廖文章


司法院資訊處製作；財團法人民間司法改革基金會備份。
